---
title: "01 Get project stations"
author: "DHJ"
date: "18 9 2019"
output: html_document
    
---

From: Anette Engesmo <Anette.Engesmo@niva.no> 
Sent: fredag 13. september 2019 10:53
To: Dag Øystein Hjermann <Dag.Hjermann@niva.no>
Cc: Louise Valestrand <Louise.Valestrand@niva.no>
Subject: Oslofjorden kart

Hei Dag,

Jeg og Louise skal holde et innlegg på Forskningsdagene om miljøovervåkning i Oslofjorden, og jeg lurte på om du kan hjelpe meg med noen veldig enkle kart? Jeg trenger ett som bare viser Oslofjorden (enkelt, kanskje med noen få stedsnavn), deretter det samme kartet med stasjonsnettet for Indre Oslofjord overvåkningen, deretter et med IO og ytre oslofjord overvåkningen, og tilslutt ett med IO, YO og ØKOKYST-stasjonene. Det kan gjerne være bare prikker (ikke navn) for stasjonene, litt store og med klare farger (en farge per overvåkningsprogram).
Kan du hjelpe oss med det?



## 1 Libraries etc
```{r}
library(dplyr)
library(purrr)
library(ggplot2)
library(safejoin)
library(niRvana)

# Get saimple map data (fro rough plotting)
library(maps)
library(mapdata)
very_simple_map <- map_data("world", c("Norway", "Sweden"))
simple_map <- map_data("worldHires", c("Norway", "Sweden"))

```

## 2. Get project table  
```{r}
set_credentials()
```

```{r}
df_projects <- get_projects()   # we call it 'df_projects' (the default name used by 'get_stations_from_project')
```

## 3. Indre Oslofjord  

### All projects
```{r}
# get_stations_from_project("indre", ignore.case = TRUE)

df_stations_all <- get_stations_from_project("indre", ignore.case = TRUE, keep_all = TRUE)

df_stations_all %>% map_int(nrow)
```

### Pick project and add station cordinates
```{r}
df_stations_io <- df_stations_all[["Indre Oslofjord"]]

df1 <- get_nivabase_selection("STATION_ID, GEOM_REF_ID", 
                                   "STATIONS", 
                                   "STATION_ID", 
                                   df_stations_io$STATION_ID)
df2 <- get_nivabase_selection("LONGITUDE, LATITUDE, SAMPLE_POINT_ID", 
                              "SAMPLE_POINTS", 
                              "SAMPLE_POINT_ID", 
                              df1$GEOM_REF_ID, owner = "NIVA_GEOMETRY")

df_stations_io <- df_stations_io %>%
  safe_left_join(df1, check = "V") %>%
  safe_left_join(df2, by = c("GEOM_REF_ID" = "SAMPLE_POINT_ID"), check = "V")

```

### Test map
```{r}
ggplot(df_stations_io, aes(LONGITUDE, LATITUDE)) +
  annotation_map(simple_map, fill = "lightgreen") +
  geom_point() +
  geom_text(aes(label = STATION_CODE), hjust = 0, nudge_x = 0.003) +
  coord_map("lambert", parameters = c(10.6, 59.8))
```


## 4. Ytre Oslofjord  

### All projects
```{r}
get_stations_from_project("ytre", ignore.case = TRUE)

df_stations_all <- get_stations_from_project("ytre", ignore.case = TRUE, keep_all = TRUE)

df_stations_all %>% map_int(nrow)
```

### Pick project and add station cordinates
```{r}
df_stations_yo <- df_stations_all[["Ytre Oslofjord"]]

df1 <- get_nivabase_selection("STATION_ID, GEOM_REF_ID", 
                                   "STATIONS", 
                                   "STATION_ID", 
                                   df_stations_yo$STATION_ID)
df2 <- get_nivabase_selection("LONGITUDE, LATITUDE, SAMPLE_POINT_ID", 
                              "SAMPLE_POINTS", 
                              "SAMPLE_POINT_ID", 
                              df1$GEOM_REF_ID, owner = "NIVA_GEOMETRY")

df_stations_yo <- df_stations_yo %>%
  safe_left_join(df1, check = "V") %>%
  safe_left_join(df2, by = c("GEOM_REF_ID" = "SAMPLE_POINT_ID"), check = "V")

```

### Test map
```{r}

ggplot(df_stations_yo, aes(LONGITUDE, LATITUDE)) +
  annotation_map(simple_map, fill = "lightgreen") +
  geom_point() +
  geom_text(aes(label = STATION_CODE), hjust = 0, nudge_x = 0.01) +
  coord_map("lambert", parameters = c(10.6, 59.8))
  

```

## 5. Økokyst  

### Pick project stations
```{r}
get_stations_from_project("økokyst", ignore.case = TRUE)

df_stations_okokyst <- get_stations_from_project("ØKOKYST Skagerrak 2017-2020", 
                                             ignore.case = FALSE)
```

### Pick stations
```{r}
df1 <- get_nivabase_selection("STATION_ID, GEOM_REF_ID", 
                                   "STATIONS", 
                                   "STATION_ID", 
                                   df_stations_okokyst$STATION_ID)

df2 <- get_nivabase_selection("LONGITUDE, LATITUDE, SAMPLE_POINT_ID", 
                              "SAMPLE_POINTS", 
                              "SAMPLE_POINT_ID", 
                              df1$GEOM_REF_ID, owner = "NIVA_GEOMETRY")

df_stations_okokyst <- df_stations_okokyst %>%
  safe_left_join(df1, check = "V") %>%
  safe_left_join(df2, by = c("GEOM_REF_ID" = "SAMPLE_POINT_ID"), check = "V")

```

### Test map
```{r}

ggplot(df_stations_okokyst, aes(LONGITUDE, LATITUDE)) +
  annotation_map(simple_map, fill = "lightgreen") +
  geom_point() +
  geom_text(aes(label = STATION_CODE), hjust = 0, nudge_x = 0.01) +
  coord_map("lambert", parameters = c(10.6, 59.8))
  
```

## 6. Combine and save data   
```{r}
df_stations <- bind_rows(
  df_stations_io %>% mutate(Project = "Indre Oslofjord"),
  df_stations_yo %>% mutate(Project = "Ytre Oslofjord"),
  df_stations_okokyst %>% mutate(Project = "Økokyst")
) %>%
  select(Project, STATION_CODE, STATION_NAME, LONGITUDE, LATITUDE, everything()) %>%
  select(-ENTERED_BY, -ENTERED_DATE)

openxlsx::write.xlsx(df_stations, "01_Station_positions.xlsx")

```

## 7. Post-save  
`01_Station_positions.xlsx` is manually edited and saved as `01_Station_positions_for_map.xlsx`  
* Based on mails from Anette + Louise  19. september 2019  
* Extra column for points that should be included  
* Also added SKJ-1 Skjebergkilen manually  
```{r}
df_stations <- readxl::read_excel("01_Station_positions_for_map.xlsx")

df_stations %>% 
  filter(!is.na(Include)) %>%
  ggplot(aes(LONGITUDE, LATITUDE)) +
  annotation_map(simple_map, fill = "lightgreen") +
  geom_point(aes(color = Project), size = 2.5) +
  geom_text(aes(label = STATION_CODE), hjust = 0, nudge_x = 0.03) +
  coord_map("lambert", parameters = c(10.6, 59.8))

```


